【裁判字號】    92,上訴,211
【裁判日期】    920422
【裁判案由】    毒品危害防制條例
【裁判全文】
臺灣高等法院臺中分院刑事判決                  九十二年度上訴字第二一一號
    上  訴  人
    即  被  告  丙○○
    指定辯護人  本院公設辯護人  甲○○
右上訴人因被告違反毒品危害防制條例案件，不服臺灣苗栗地方法院九十一年度訴字
第一五號中華民國九十一年十二月五日第一審判決（起訴案號：臺灣苗栗地方法院檢
察署八十九年度偵字第三二六三號），提起上訴，本院判決如左：
    主      文
原判決撤銷。
丙○○連續販賣第一級毒品，累犯，處有期徒刑壹拾參年；扣案之第一級毒品海洛因
參包，合計淨重零點柒捌公克（包裝重零點陸捌公克）沒收銷燬之；販賣第一級毒品
海洛因所得之財物新台幣貳仟伍佰元，沒收之，如全部或一部不能沒收時，追徵其價
額或以其財產抵償之；扣案之行動電話壹支沒收。又連續販賣第二級毒品，累犯，處
有期徒刑捌年；販賣第二級毒品安非他命所得之財物新台幣陸仟伍佰元，沒收之，如
全部或一部不能沒收時，追徵其價額或以其財產抵償之；扣案之前開行動電話壹支沒
收。應執行有期徒刑貳拾年；扣案之第一級毒品海洛因參包，合計淨重零點柒捌公克
（包裝重零點陸捌公克）沒收銷燬之；販賣第一級毒品海洛因所得之財物新台幣貳仟
伍佰元、販賣第二級毒品安非他命所得之財物新台幣陸仟伍佰元（合計新台幣玖仟元
），均沒收之，如全部或一部不能沒收時，追徵其價額或以其財產抵償之；扣案之行
動電話壹支沒收。
    事      實
一、丙○○素行不佳，曾有竊盜、強盜、違反麻醉藥品管理條例、賭博、違反槍砲彈
    藥刀械管制條例、侵占等多項前科紀錄，期間曾有下列構成累犯之前科：於民
    國（下同）八十六年十月二十二日，因違反麻醉藥品管理條例案件，經原審法院
    判處有期徒刑一年二月，於八十六年十一月十四日判決確定，並於八十七年十二
    月二十九日執行完畢。復於八十八年一月二十六日，因侵占案件，經原審法院
    判處有期徒刑三月，於八十八年二月十二日判決確定，並於八十九年三月十六日
    執行完畢。
二、丙○○猶不知悔改，基於意圖營利販賣海洛因、安非他命之概括犯意，而於八十
    九年七月間，連續在苗栗縣頭份鎮○○路上之「７－統一超商」前、苗栗縣頭
    份鎮「鴻金寶社區○○○○○路之頭份加油站巷口及金天地大樓停車場處，販賣
    六次安非他命予吳俊漢（已於九十一年四月五日死亡）施用，另販賣二次海洛因
    予吳俊漢施用，其中(1)以每包安非他命重一公克新台幣（下同）一千元之價格，
    販賣安非他命予吳俊漢施用有五次，每次販賣一包，及另以每包海洛因重○‧一
    公克一千元之價格，販賣海洛因予吳俊漢施用有一次，該次販賣一包；(2)最後一
    次，係在苗栗縣頭份鎮○○路上之「７－統一超商」前，以每包海洛因重○‧
    一五公克一千五百元之價格，及以每包安非他命重一‧五公克一千五百元之價格
    ，各販賣一包海洛因、安非他命予吳俊漢施用。丙○○販賣毒品所得財物有九千
    元（即每次販賣一包計算，則前五次販賣安非他命所得財物為五千元，最後一次
    販賣安非他命所得財物為一千五百元，另第一次販賣海洛因所得財物為一千元，
    最後一次販賣海洛因所得財物為一千五百元，合計九千元）。
三、嗣內政部警政署國道公路警察局第二警察隊員警，先於八十九年八月六日凌晨三
    時二十分許，在國道一號中山高速公路七十一公里北向楊梅收費站，查獲證人吳
    俊漢非法持有第一級毒品海洛因○‧五公克、第二級毒品安非他命一‧三公克、
    電子秤一台、分裝袋二十六個、吸食器一組、葡萄糖十八公克等物品，帶回該隊
    刑事組偵訊後，吳俊漢向警方供出其所施用之安非他命及海洛因，是向綽號「癲
    坤」之丙○○購得，並提供丙○○之二支行動電話號碼0000000000、
    0000000000，警方遂帶吳俊漢至苗栗縣頭份鎮○○路統一超商前，由
    警員戊○○以其所有之0000000000行動電話，撥打丙○○之行動電話
    號碼0000000000，因接電話之男子稱要找丙○○就要打000000
    0000，警員戊○○再以其所有行動電話，改撥打0000000000行動
    電話，丙○○接聽後，警員戊○○佯稱要向丙○○購買海洛因二千五百元、安非
    他命二千五百元，雙方約定在苗栗縣頭份鎮○○路旁金天地大樓停車場交易，丙○○遂準備三包海洛因，及另以成分不明之結晶裝成二包假裝是安非他命，企圖
    詐騙喬裝之員警，於同日下午四時五十分許，丙○○搭乘由不知情乙○○（已由
    檢察官為不起訴處分確定）所駕駛車牌號碼ＭＬ─四三○六號喜美白色自用小客
    車，抵達約定地點時，坐在右前座之丙○○取出以衛生紙包裹之海洛因及不明結
    晶各一包，欲交給站在車外喬裝是買主之警員戊○○時，為埋伏員警當場逮捕，
    至坐在後座綽號「二哥」之成年男子及另一名不詳女子，則趁隙逃逸。警方則在
    該部自用小客車內，起出丙○○所有供其販賣用之海洛因共三包，合計淨重○‧
    ‧七八公克（包裝重○‧六八公克）、用以詐騙買主之結晶二包及丙○○販毒所
    用之行動電話一支。
四、案經內政部警政署國道公路警察局第二警察隊報請臺灣苗栗地方法院檢察署檢察
    官偵查起訴。
    理      由
一、訊據被告丙○○矢口否認有右揭犯行，辯稱：伊不認識吳俊漢，伊亦從未販賣海
    洛因、安非他命予吳俊漢施用，案發當日伊雖有接到三通電話，但伊沒有約那人
    在金天地大樓，伊到金天地大樓，是要打電動玩具，扣案之毒品非伊所有云云。
    經查：
（一）被告丙○○右揭犯行，業據證人吳俊漢於八十九年八月六日上午十時三十分警
      訊時供證：「（問：你的安非他命及海洛因來源？）我總共向三個人購買過，
      一個叫『阿田』、一個叫『癲坤』（客語），另一個叫『博仔』（台語）。」
      、「（問：『癲坤』之姓名年籍資料？）我只知道他的綽號，真實姓名和年籍
      資料不清楚。」、「（問：如何聯絡？）是用行動電話0000000000
      和0000000000這二支行動電話聯絡。」、「（問：『癲坤』特徵如
      何？）平頭，約四十歲，一七○多公分。」、「（問：你曾否向『癲坤』購買
      過毒品？）曾，大約五、六次，每次一千元至一萬元不等，價格安非他命一公
      克一千元，海洛因○‧一公克一千元。」、「（問：你最後一次何時向他購買
      ？如何交易？）最後一次是在八十九年七月初，在頭份鎮○○路一家統一超商
      （７－）前向他購買，共計購買安非他命一‧五公克一千五百元，海洛因○
      ‧一五公克一千五百元，我是以電話（我的行動電話0000000000、
      0000000000）和他聯絡，然後在前述地點，以一手交錢一手交貨的
      方式交易。」等語明確（見偵查卷第一四頁反、一六頁）。復於八十九年八月
      六日下午六時五十分警訊時供證：「（問：你八十九年八月六日上午十時三十
      分，於本隊刑事組所製作之查證筆錄內容是否屬實？）均屬實。」、「（問：
      你是否有提供『癲坤』之資料供本隊查緝？）有，他是用行動電話00000
      00000和0000000000聯絡。」、「（問：本隊根據你提供的資
      料，八十九年八月六日十六時五十分，於苗栗縣頭份鎮○○路旁金天地大樓停
      車場逮捕『丙○○』，並當場起獲海洛因一‧五公克、安非他命三‧六公克，
      丙○○五十三年九月六日生，身分證號：Ｚ000000000，是不是你提
      供資料之『癲坤』？）是，沒錯。」、「（問：你向丙○○購買過多次安非他
      命、海洛因毒品？）大約五、六次以上，每次一千元至二萬元不等。」、「（
      問：最後一次何時何地向他購買？）最後一次是八十九年七月初，在頭份鎮○○路一家統一超商（７－）前向他購買海洛因○‧一五公克一千五百元，安
      非他命一‧五公克一千五百元。」、「（問：你曾否於本隊逮捕丙○○之地點
      ，苗栗縣頭份鎮○○路旁金天地大樓停車場，向丙○○購買過毒品？）曾，大
      約三次左右，買多少錢我不記得了，都是三千元以上。」、「（問：本隊同時
      查獲ＭＬ－四三○六號車之駕駛人乙○○你是否認識，曾否向他購毒？）不認
      識，也不曾向他購買毒品。」、「我有提供線索給警方，並成功查獲販毒之上
      游，希望我之前所涉的刑責能獲得原諒。」等語明確（見偵查卷第一七－一八
      頁）；再於八十九年八月二十一日檢察官偵查中供證：「（問：是否在觀察勒
      戒中？）是。」、「（問：是吸食安非他命或海洛因？）安非他命。」、「（
      問：安非他命向何人買的？）丙○○、劉瑞發。」、「（提示卷附丙○○口卡
      片，問：是否此人？）是。」、「（問：在何處向丙○○買的？）曾經在八十
      九年六月、七月份，都是約在頭份鎮市區、鴻金寶社區○○○路頭份加油站的
      巷子口，買了約五至六次，每次一千到一、二萬不等，海洛因買過一、二次，
      ○‧一公克一千元，安非他命一公克一千元。」、「（問：用何電話向他聯繫
      ？）用0000000000聯絡0000000000的電話，後來國道二
      隊用0000000000的電話約他出來，在頭份自強路金天地停車場後面
      ，捉到二個，逃掉二個。」、「（問：另0000000000的電話何人的
      ？）是我在打的，向丙○○聯絡買安非他命。」、「（提示八十九年八月六日
      的警訊筆錄，問：是否實在）沒錯。」等語屬實（見偵查卷第七四頁反－七五
      頁）。並有證人吳俊漢指認被告丙○○之口卡片及彩色照片在卷足憑（見偵查
      卷第一二－一三頁）。證人吳俊漢被警逮捕前，僅知被告丙○○綽號「癲坤」
      ，彼此間可能不知對方真實姓名，顯然其二人間應無任何仇隙，況被證人吳俊
      漢點名之販毒者，又非僅被告丙○○一人，衡情證人吳俊漢應無挾怨故為誣陷
      被告丙○○之可能，是證人吳俊漢上開證詞，應堪信真實。又證人吳俊漢已於
      九十一年四月五日死亡，有新竹市北區戶政事務所九十一年八月八日竹市北戶
      字第○九一○○○四一五三號答覆表附吳俊漢之戶籍謄本乙份（見原審卷第一
      五五－一五六頁）在卷足稽，證人吳俊漢既已死亡，致無從傳喚其到庭作證，
      然不能因此否定其以前所為之證詞。至證人吳俊漢前後證詞，雖就向被告丙○○購買毒品之金額，及部分購買日期（八十九年六月），與如後所述，被告丙○○開始使用盜偽門號日期（八十九年七月），或許稍有出入，然此乃因時間
      相隔較久，記憶不清所致，惟其對如何向被告丙○○購買毒品之期間、地點、
      次數及聯絡方式，前後供述則始終如一，對於被告販賣毒品之真實性自屬無疑
      ，又被告每次販賣毒品金額依其所供略有差異，惟本院以最有利於被告之金額
      計算，每次以販賣一包計算。參以其勇於協助警方將被告丙○○誘出前來交易
      毒品，益見證人吳俊漢在警訊時及檢察官偵查中所言非虛。綜合證人吳俊漢上
      開證述以觀，可以確定被告丙○○曾於八十九年七月間，分別在苗栗縣頭份鎮
      ○○路上之「７－統一超商」前、苗栗縣頭份鎮「鴻金寶社區○○○○○路
      之頭份加油站巷口等處，以每包安非他命（重一公克）一千元之價格，連續販
      賣五次，每次各販賣一包安非他命予證人吳俊漢施用，及另以每包海洛因（重
      ○‧一公克）一千元之價格，販賣一次一包之海洛因予吳俊漢施用，最後一次
      ，係在苗栗縣頭份鎮○○路上之「７－統一超商」前，以每包海洛因（重○
      ‧一五公克）一千五百元之價格，及以每包安非他命（重一‧五公克）一千五
      百元之價格，各販賣一包海洛因、安非他命予吳俊漢施用，而被告丙○○販賣
      毒品所得財物應有九千元無訛。
（二）本案查獲過程，內政部警政署國道公路警察局第二警察隊員警戊○○、姜守鼎
      、丁○○三人共同製作之報告，已詳敘如下：「職偵查員戊○○、隊員丁○○
      、隊員姜守鼎於八十九年八月六日接獲由證人吳俊漢（因涉嫌毒品案為本隊八
      十九年八月六日移送桃園地檢署偵辦中）提供之線索，稱綽號『癲坤』之男子
      涉嫌於苗栗縣頭份地區販賣毒品，且其曾多次向『癲坤』購買，並具體提供聯
      絡之行動電話號碼0000000000、0000000000，職等遂帶
      同證人吳俊漢至其先前曾交易之地點頭份鎮○○路統一超商前，以職之行動電
      話門號0000000000號，撥打『癲坤』之行動電話號碼000000
      0000號，結果接電話之男子稱要找『癲坤』就要打0000000000
      號，職等再以0000000000號聯絡『癲坤』，並依其約定於苗栗縣頭
      份鎮○○路旁金天地大樓停車場，交易海洛因二千五百元及安非他命二千五百
      元，於當天十六時五十分，由乙○○駕駛ＭＬ－四三○六號喜美白色小自客車
      ，載同『癲坤』丙○○出現於前述地點，並於出示海洛因及安非他命毒品欲販
      賣時為職等當場逮捕，並當場起獲徐、林二嫌意圖販賣而持有之海洛因二包，
      並在清查ＭＬ－四三○六號車時，再起出海洛因一包、安非他命二包，合計共
      查扣海洛因三包重一‧五公克、安非他命三‧六公克，犯案聯繫用之行動電話
      一支、門號晶片0000000000號一枚。職等於執行逮捕丙○○、乙○○等二嫌時，該二嫌為職等上手銬後極力反抗意圖脫逃，並致使該車內另一男
      一女乘隙逃離現場，其中乙○○並以現場旁車庫之鐵鍊自捲頸部，及以欲衝撞
      鐵柱之方式，意圖以自殺擾亂現場秩序以利其脫逃，均為職等所控制，俟支援
      之警力楊梅分隊二三七巡邏車到場後，始順利將該二嫌帶隊。丙○○再經證人
      吳俊漢指認，確為吳多次向其購毒之毒販『癲坤』無誤，已完成指認筆錄及紀
      錄。」有上開員警報告影本乙紙在卷足憑（見偵查卷第二○頁）。茲將逮捕過
      程，再詳細分述如下：
    (一)證人即查獲員警戊○○於八十九年八月三十一日檢察官偵查中證述：「（問：
      請敘述查獲經過？）證人吳俊漢向我們指證綽號『癲坤』的即丙○○，曾賣安
      非他命、海洛因給他，丙○○有提供二支電話0000000000、000
      0000000，跟對方說找癲坤，對方問是誰，就說是『阿花』（台語）的
      朋友，說要買『號仔』即海洛因、『糖仔』即安非他命（均用台語發音），當
      時我打電話過去說各買二千五百元，證人說○‧一公克海洛因一千元，安非他
      命一公克一千元，我們帶證人到先前他們交易的地方，即頭份鎮○○路統一超
      商旁，用行動電話打給丙○○，共打了三通，打0000000000沒通，
      後來再打0000000000此電話有通，說要找『癲坤』，對方說要打另
      一支0000000000找他，後來有打此電話，是丙○○接的，我向他說
      要買各二千五百元的『號仔』及『糖仔』，他約我在金天地大樓旁的停車場，
      之前他問我們人在何處，我說在統一超商，他說不要在那邊改為金天地的停車
      場，約十幾分鐘後，他們開車來，由乙○○開喜美白色ＭＬ－四三○六號自小
      客，丙○○在駕駛座旁，後面有一男一女，當時我坐在停車場旁的階梯上，前
      開車輛開過，我依據證人所描述丙○○的型態，認為在駕駛座旁的那人即丙○○，車經過時，我有叫一聲『癲坤』，他有回頭看我一下，車經過我時車窗是
      搖下的，後來車停在我前方較寬的地方，我走過去，問他東西呢，快一點，他
      說『嗯』，我就從後面繞到駕駛座，我向我同事打個手勢表示，就是丙○○本
      人，他們即將埋伏在旁的車子堵住巷口，我即在同時將皮夾拿出，慢慢的數錢
      ，以利我同事將車（圖示打Ａ型的地方）將巷口堵住，後來我看到我兩個同事
      走過來，當時我在數錢時，丙○○左手拿著一包衛生紙包的東西要交給我，我
      就跟我同事上前表明警察身分將他們逮捕，我發覺衛生紙所包的即一包海洛因
      ，一包安非他命（到隊部以後發覺的），另外在車內搜到在丙○○所坐的踏板
      下，找到一包海洛因，後來將車帶回隊部時，在駕駛座後面的踏板上發現有一
      團包的很整齊的衛生紙中有安非他命、海洛因各一包，另外在駕駛座後方，又
      查到安非他命、海洛因各一包。」、「（問：當時吳俊漢人在何處？）當時吳
      俊漢是在自強路邊要入巷口附近，由我另一位同事看著，在我們逮捕丙○○的
      時候，有帶吳俊漢去指認，吳俊漢有指認說丙○○賣安非他命、海洛因給他。
      」、「（問：吳俊漢提供的消息是如何得來的？）八十九年八月六日三時二十
      分，在楊梅收費站查獲他持有安非他命，我們才查他的上手。」、「（問：有
      無帶通聯記錄到庭？）庭呈四份通聯記錄。」、「（問：後來在ＭＬ─四三○
      六號車後座的一男一女何在？）在我們逮捕丙○○、乙○○時趁隙逃逸，當時
      我們只帶一付手銬把丙○○、乙○○銬在一起。」、「（問：扣案的摩托羅拉
      手機何來？）丙○○拿在手上的，即0000000000那支。」等語明確
      （見偵查卷第八八反－九一頁）；復於原審九十一年八月一日調查時到庭證述
      ：「（問：被告販賣毒品案件，是否你查獲？）是。」、「（問：查獲經過？
      ）我們先前有查獲一個毒品嫌疑犯，是吳俊漢提供線索給我們，是被告的聯絡
      電話，然後我們打電話約被告出來。」、「（問：提供電話號碼？）沒有看卷
      宗，不曉得。」、「（問：後來如何用電話跟被告聯絡？）根據證人提供的電
      話，用我本人的電話號碼聯絡，我現在已經換電話了，我根據證人提供的電話
      ，跟被告聯絡，跟他說我要買毒品，約在查獲地點見面。」、「（問：000
      0000000、0000000000電話內容？）不記得。」、「（問：
      與被告聯絡買毒品情形？）當時證人在我們車上，帶我們過去，因我們怕不認
      識被告，就撥證人提供的電話，聽的聲音，就是一個人接的電話，說要打另一
      支電話，我們再打另外一支電話我跟他說要買糖仔、藥仔，是一位綽號我不知
      道介紹的，『糖』就是海洛因，我問他有沒有，他說有，然後就指定在新天地
      大樓停車場，我們就過去埋伏。」、「（問：金天地停車場如何查獲？）我們
      兩個同事在埋伏，我們坐在明顯的地方，讓他可以看到我們，等他車子過來，
      後來我走過去到駕駛座，我把錢拿出來，被告就把毒品拿出來。我本來先到乘
      客座那邊，我叫他快一點，他有無反應，我記不得，後我繞到駕駛座，我就把
      錢拿出來，被告就從乘客座那邊，往駕駛座伸出手拿一包衛生紙包的東西。他
      伸手出來，我們就開始動作，要逮捕他，我還沒有接到手。我同事速度很快，
      從後面跑上來。」、「（問：後來如何找到毒品？）在他車上前座乘客附近。
      找的時候我在控制人犯，是丁○○在找。」、「（問：打第二次電話0000
      000000，買毒品講話的聲音還認得否？）很像就是被告的聲音，他講話
      的字數不是很多。」、「（問：打電話地點？）第一次在新東路，第二次在查
      獲地點。」、「（問：從第一次到第二次打電話距離？）約五百公尺。車程約
      五分鐘。」、「（問：如何看得到車內的情況？）從駕駛座，因他窗戶開著，
      他姿勢如何我忘記了。」、「（問：在何處跟你同事打手勢？）我在走到車子
      的後方，我跟他們比一下，他們就知道了，他們離十幾公尺左右。」、「（問
      ：你同事在你位置的何方位？）在他們車子的右後方。他們跑過來，裡面的人
      是否可以看得到，我不知道。」、「（問：你同事在現場，有無搜索車子？）
      有。」、「（問：當時你跟所謂的電話接聽人，你跟他講要買多少安非他命、
      海洛因？）不記得。沒有說單價如何算。我直接跟他講要買多少。」、「（問
      ：證人有無跟你說單價如何算？）安非他命一公克一千元，海洛因○‧一公克
      一千元。」、「（問：吳俊漢當時在哪裡？）在我同事後面的另一部車上。被
      告他們所開的車還沒進來前，吳俊漢坐的車是在巷子外面，在逮捕被告的時候
      ，吳俊漢的車才進來，‧‧。」、「（問：吳俊漢如何指認被告？）逮捕被告
      幾分鐘之後，有到吳俊漢所坐的車子，問是否是被告，他說是。」、「（問：
      後有無再請吳俊漢指認被告？）在隊上有請吳俊漢再指認。」等語明確（見原
      審卷第一○二－一○六、一○八－一一○、一一三－一一五頁）；於本院九十
      二年二月十九日調查時亦到庭證述：「吳俊漢向我們指證被告曾經販賣安非他
      命，提供兩支手機給他聯絡，我們就打電話過去，後來就改撥0000000
      000手機與被告聯絡上，我有向他說要買海洛因及安非他命各兩千五百元，
      被告約我到金天地大樓的停車場到那邊等候，不久乙○○就開車載被告及後座
      一男一女到來，我就走過去問被告東西快一點，被告看我在數錢的時候，就拿
      一包衛生紙包的東西要給我，我就跟同事上前表明身分，就將被告、乙○○逮
      捕，其餘兩人就逃跑。後來我們在車上搜到海洛因共三包、安非他命兩包。其
      中那包他要交給我用衛生紙包的東西裡面是一包海洛因，一包安非他命。當時
      不曉得安非他命是一種結晶體的冒充物，當場逮捕被告後也有在現場另一輛車
      上讓吳俊漢指認，但是並沒有讓吳俊漢與被告一起碰面，是為了要保護證人。
      後來回警局製作筆錄時，幫被告拍照，又讓吳俊漢指認，吳俊漢都供稱是被告
      販賣安非他命、海洛因給他無誤‧‧」等語明確（見本院卷第六○－六一頁）
      。
    (二)證人即查獲之員警丁○○於八十九年八月三十一日檢察官偵查中證述：「戊○○打手勢要我們過去逮捕時，我看到丙○○把東西丟在踏板上。」（見偵查卷
      第九○頁反面）；復於原審九十一年八月一日調查時到院證述：「（問：被告
      毒品案是否你查獲？）是。」、「（問：查獲經過？）當天有聯絡到被告，我
      車子停在停車場路口，我同事在底下，被告坐乙○○開的一部喜美車，被告坐
      在右前座，他們來了以後，被告有跟我同事點頭，我同事就走過去，我印象中
      ，被告拿一包衛生紙。當天我是從被告那個方向過去，是戊○○先過去，我過
      去看到情形是他們有談話，內容我不知，戊○○當時在駕駛座左邊，我沒有看
      清楚實際情形。」、「（問：毒品是你找到的？）是，剛開始我知道被告手上
      拿一包衛生紙，我有表示身分，當時車上還有乘客，乙○○反抗，被告有將衛
      生紙丟在車子腳踏板上。」、「（問：丟在車子之衛生紙，有無拿起來看？）
      在現場我們就打開了。其他毒品是在回隊上再找出來的。」、「（問：現場打
      開時，裡面有何東西？）安非他命，有幾包不清楚。」、「（問：有無海洛因
      ？）確定有安非他命，海洛因不太確定」、「（問：逮捕後，有無讓吳俊漢指
      認？）有，筆錄不是我作的。」、「（問：在現場如何確認坐在車子上的就是
      被告？）我是在另外一台車，因那部車進來時，我同事有看到，有點頭，所以
      我就過去。點頭後，我就下車，用車子把路口擋住，然後小跑步過去，當時戊○○在駕駛座，有點半蹲，他在做什麼，我不確定。」、「（問：你是從車子
      後座過去？）是。」、「（問：車子後座車窗有無搖下？）只有駕駛座及旁邊
      座位車窗有搖下，後座沒有搖下。」、「（問：在多遠有看到被告手上拿衛生
      紙？）我就在車子旁邊，他嚇到了。」、「（問：衛生紙如何處理？）我只看
      到他有丟的動作，丟到哪裡，不記得。」、「（問：被告是你逮捕？）是。是
      我們叫他下車，應該是他自己下車。」、「（問：回隊上有無搜索車子？）有
      ，有發現安非他命及海洛因，是散裝的，在何發現忘記了。」等語明確（見原
      審卷第一一八－一二四頁）；於本院九十二年二月十九日調查時亦到庭證述：
      「當天是吳俊漢提供被告兩支手機號碼，由戊○○聯絡約在金天地大樓停車場
      來交易毒品，我們就在那邊埋伏等候，戊○○看到被告到來，他就走到駕駛座
      左邊，我有看到被告拿一包衛生紙出來，準備要交付，我也就上前表明身分被
      告看到就把衛生紙丟到車子踏板上，後來車上共查到海洛因三包、兩包安非他
      命（當時不知結晶體非安非他命）。逮捕後有讓車上的吳俊漢指認，吳俊漢有
      看到被告，也就是販賣毒品給他的人‧‧」等語明確（見本院卷第六三頁）。
    (三)證人即查獲之員警姜守鼎於原審九十一年八月一日調查時到庭證述：「（問：
      本件是你查獲？）是。」、「（問：查獲經過？）是有先查獲一位毒品的嫌犯
      ，他告訴我們有癲坤，用電話聯絡，就可以買到，電話聯絡他就會出來交貨，
      當時約在頭份交毒品。」、「（問：現場情形如何？）我們埋伏等他，有一部
      車子開進來，被告坐在駕駛座旁乘客座，我們有三個人去，我守在巷子口，較
      遠沒有看清楚。」、「（問：有無看到戊○○拿錢出來？）有，我有看到他走
      到被告坐的位置，走哪一邊忘記了。他們有講話，看到他拿錢出來，對方就拿
      一包白色衛生紙包的東西交給他。」、「（問：戊○○打電話你有無在場？對
      話內容？）有，他說安非他命、海洛因都要，買多少錢，我忘記了，然後就跟
      他約時間。」、「（問：當時到現場你跟誰同車？）我們三個，電話是在車上
      打的。」、「（問：打電話時，吳俊漢有無跟你同車？）沒有。」、「（問：
      有無把車放在路口？）有。我人也站在那邊。」、「（問：離被告乘坐的車子
      多遠？）約二十公尺。」、「（問：現場有無查獲東西？）有。」等語明確（
      見原審卷第一二六－一三○頁）。
    (四)證人乙○○於八十九年八月六日第一次警訊時供證：「（問：你是否八十九年
      八月六日十六時五十分，在苗栗縣頭份鎮○○路旁金天地大樓停車場被本隊逮
      捕？）是，但確實是幾分我不清楚。」、「（問：當時你駕駛何車？）我開我
      自己所有的ＭＬ─四三○六號白色喜美小客車。」、「當時在現場，警方人員
      靠近我車（先前我不知道是警察）我不認識他，然後警方人員就拿錢出來，多
      少錢我不清楚，然後就看到丙○○手伸出來，並拿著衛生紙，我也不知道那裡
      面有什麼東西，然後聽見我後座一位叫『二哥』的說，〝人已經來了〞，然後
      警方人員就圍過來將我們逮捕。」、「（問：你車上共有幾人？）除了我和丙○○之外，還有『二哥』和一位女子。」、「（問：二哥之姓名年籍資料？）
      不清楚，我只知道他的呼叫器0000000000。」、「（問：另外一名
      女子你是否知道他的年籍資料）不知道。」、「（問：當時丙○○為何會在你
      車內？）他是和『二哥』一起上我車的。」、「（問：為何會前往金天地大樓
      停車場？）是丙○○開口叫我載他們過去，後來『二哥』也有說載他們到停車
      場就可以了。」、「（問：0000000000號行動電話你曾否使用過？
      ）這門號不是我的，我沒有使用過。」、「（問：有無其他補充？）有，當時
      我是先和『二哥』在金天地前碰面，他說他要去討一筆錢，叫我載他到頭份加
      油站旁『鴻金寶』大樓，快到的時候，他有下車打電話，到了之後他下車叫我
      在車上等，我等了大約半個小時，『二哥』才和丙○○及另一名女子上我的車
      子。」等語明確（見偵查卷第七反－九頁）；復於八十九年八月七日檢察官偵
      查中供證：「（問：與丙○○關係？）朋友。」、「（問：八十九年八月六日
      查扣之安非他命毒品及海洛因何人的？）丙○○坐右前座，我開車，後座有綽
      號『二哥』還有一女子，警察盤查時，我先下車，我身上未查到毒品，我有看
      到丙○○手上拿著衛生紙包著一包東西，車上有無查到我不清楚。」、「（問
      ：為何與丙○○等人同車？）我昨天下午四點半左右，我與綽號『二哥』，他
      約我至加油站附近討債，我從金天地大樓載『二哥』先至加油站附近鴻金寶大
      樓找人討債，我在車上等候，『二哥』下車討債，過了約半小時，『二哥』及
      丙○○及另一女子上車，『二哥』告訴我載他們至金天地大樓後面，並未告訴
      我作何事。」等語明確（見偵查卷第六三頁）；再於原審九十一年十一月二十
      一日審判時到庭證述：「（問：是否認識被告？）認識。」、「（問：認識多
      久？）有一段時間。」、「（問八十九年八月六日有被警逮捕？）是。」、「
      （問：去金天地是何人的意思？）丙○○。」、「（問：是誰叫你去金天地？
      ）丙○○及二哥。」、「（問：後來到金天地發生何事？）到那邊我車子還沒
      停時，就有四人過來，一人手伸到我車裡拔鑰匙，我問幹什麼，他就拿槍出來
      。」、「（問：鑰匙有無被拔走？）有。他強拉我下車，用手銬銬起來。」、
      「（問：於警訊、偵訊時，說有看到丙○○拿一包衛生紙，這句話是實在？）
      我有看到他手上拿一包衛生紙，但不知道是什麼東西。」、「（問：衛生紙多
      大包？）一團。」、「（問：一團多大？）沒有像雞蛋那麼大。」、「（問：
      車內除丙○○外，還有何人？）二哥，還有一個女孩子。」、「（問：與二哥
      認識多久？）二、三年。」、「（問：是否認識女孩子？）不認識。」、「（
      問：他們何人先上車？）二哥還有女孩子先上車，後丙○○再坐在我駕駛座旁
      。」、「（問：從你被抓到那時往前推，你跟丙○○、二哥、女孩子在一起時
      間，你坐在車上多久？）大概二、三分鐘。」、「（問：從何地點出發？）頭
      份鎮加油站附近住宅區○○○路口處。」、「（問：你在鴻金寶路口作什麼？
      ）我扣機給二哥，二哥說要去找丙○○，我從金天地那邊載二哥上車，開車開
      到鴻金寶社區，二哥就下車去找丙○○，我在車上等。」、「（問：等候多久
      ？）十來分鐘有。」、「（問：後來？）丙○○、二哥、還有一個女的就走出
      來，就上我的車，說叫我載他們到金天地遊樂場。」、「（問：到停車場後，
      是不是有人拿錢靠近你的車子？）有。」、「（問：丙○○是否有手伸出來，
      拿一小團衛生紙？）是。」、「‧‧他們靠近，靠我這邊的人，手伸入褲子的
      口袋裡，要拿東西出來，我有看到類似錢的東西，靠近的時候，伸手要拔鑰匙
      ，我手一擋，他把鑰匙拿走，就拔槍出來。」、「我一停車的時候，起先有一
      人靠過我這邊的車門，接著我就被強拉下車。」、「剛停車的時候，丙○○手
      上就有握著一團衛生紙。」、「（問：是不是二哥說人已經來了，其他人才圍
      上來？）好像有講這樣。」、「（提示八十九年度偵字第三二六三號第八頁第
      三行，並告以要旨，問：當場查獲情形是否如筆錄所載？）是。」、「（問：
      你當天作筆錄時，是否有律師陪同？）有。」等語明確（見原審卷第二三四－
      二四四頁），被告亦自承其與乙○○間沒有任何糾紛（見本院卷第七五頁），
      ，雙方既素無仇怨，證人乙○○當無誣陷之理。
    (五)綜合證人戊○○、丁○○、姜守鼎及乙○○上開證詞以觀，參以被告丙○○於
      八十九年八月六日第一次警訊筆錄供稱：「（問：你是否於本隊逮捕你之前約
      十分鐘，以0000000000號電話接聽要交易毒品，才攜毒到現場販賣
      ？）有，確實有人打電話給我，說要向我買安非他命二千元，我原先叫他先去
      金天地大樓停車場等我，後來他又叫我快一點，‧‧‧。」等語（見偵查卷第
      六頁）；復於八十九年八月七日檢察官偵查中供稱：「（問：至金天地大樓之
      前有無接到以0000000000電話約定向你購買安非他命？）有，但我
      不認識對方。」等語（見偵查卷第六二之一頁）；再於九十一年七月二日原審
      調查時供稱：「（問：你到金天地大樓停車場，是否有人要跟你買毒品？）我
      是有看到一個人，因我坐在駕駛座旁，靠近駕駛座那邊，有一人拿皮包出來，
      拿錢出來，他要拿錢給我，沒有說名字，拿錢包出來，‧‧。」等語（見原審
      卷第八四－八五頁）；於本院九十二年二月十九日調查時亦供稱：「（問：八
      十九年八月六日警員打了三次電話給你？向你買毒品？）是的，我有向他說我
      沒有販賣毒品，後來一直又打電話來，要向我買毒品幾千元，詳細數目我忘記
      了，又說我要不要去金天地大樓，他要等我，叫我快一點，我說我不要去金天
      地大樓那邊，後來我二哥叫我去玩電動，我才與他一起去。到了現場我有看到
      一個人拿皮包出來，我當時準備要下車，警察表明身分。將我逮捕。‧‧」等
      語（見本院卷第六四頁），足見案發當日現場，被告丙○○確實有拿一團用衛
      生紙包著毒品，欲交給證人戊○○，而證人戊○○則掏出皮包故意慢慢數錢，
      以利其他埋伏員警上前逮捕被告丙○○。復參諸被告於本院九十二年三月十九
      日調查時自承：「對方有說要到金天地，‧‧，我才叫乙○○開車到金天地。
      」等語（見本院卷第七五頁），故被告丙○○於案發當日到達現場，目的係為
      交易毒品，否則不會依約前往金天地大樓，絕非如其所稱：要前往金天地大樓
      打電動玩具云云，所能掩飾。
（三）警員戊○○等人係以吳俊漢所提供二支行動電話號碼0000000000號
      、0000000000號，在苗栗縣頭份鎮○○路統一超商前，由警員戊○○以其所有行動電話0000000000號，共撥打三通電話，第一次先撥
      打0000000000沒通，警員戊○○第二次改撥打000000000
      0號，因接電話之不詳男子稱要找被告丙○○就要打0000000000號
      ，警員戊○○再以其所有行動電話，第三次撥打0000000000號，接
      電話者係被告丙○○本人，雙方即約定交易毒品之時間及地點等情，已如前述
      ，足見被告丙○○對外聯絡之行動電話共有三支門號，即000000000
      0號、0000000000號、0000000000號。而該三支行動電
      話，經原審向遠傳電信股份有限公司查詢結果，該三支門號均係易通卡，且均
      屬被盜偽，其中0000000000門號，登記名義人黃秋妹，啟用日期
      八十九年七月八日，終止日期九十年六月十五日，0000000000門
      號，登記名義人鄭運雄，啟用日期八十九年七月十三日，終止日期九十年六月
      二十日，0000000000門號，登記名義人胡國華，啟用日期八十九
      年七月二十八日，終止日期九十年六月二十一日，有該公司九十一年九月二十
      日遠傳九十一（業服）字第五一二四七號函乙份（見原審卷第一八五－一八七
      頁）在卷足憑。另原審再向該公司查詢上開三支門號如何發現被盜偽，經該公
      司函覆稱：「‧‧‧二、有關鈞院查詢前開門號是否被冒用申請，經系統查詢
      停機原因皆係盜偽停機。三、發現門號被冒用聲請經過如左：（一）以黃秋妹
      名義申請之行動電話門號有0000000000號、0000000000
      號，公司專員撥打門號0000000000號與客戶本人確認是否辦理新門
      號，客戶表示無申請門號0000000000號。（二）電腦系統發現以胡
      國華名義申請之門號0000000000號，聯絡地址與曾經被偽冒之門號
      聯絡地址相同，經專員撥打客戶住家聯絡電話進行確認工作，接話者表示無此
      人。（三）經專員撥打行動電話進行確認鄭運雄是否申請門號0000000
      000號，接話者表示無此人。」此亦有該公司九十一年十一月二十一日遠傳
      九十一（業服）字第五一七六三號函乙紙（見原審卷二六八－二六九頁）在卷
      足參。被告丙○○於九十一年七月二日，除向原審供承其有使用000000
      0000行動電話外（見原審卷第八二頁），並稱警員有連續打三通電話給伊
      乙節，而觀諸警員戊○○行動電話0000000000號之通聯紀錄，警員
      戊○○確實於八十九年八月六日下午四時三十二分零四秒，有撥打一通000
      0000000門號，復於同日下午四時三十二分四十八秒、同日下午四時四
      十一分二十九秒、同日下午四時五十分四十秒，則連續撥打三通000000
      0000門號（見偵查卷第一三三頁），可見警員戊○○確有以其行動電話密
      集聯絡被告丙○○，否則被告丙○○豈會如此巧合出現在案發現場？
（四）被告丙○○雖辯稱不認識吳俊漢云云，然其先於八十九年八月六日第一次警訊
      時供稱：「（問：本隊所查扣你現場手持之行動電話ＭＯＴＯＲＯＬＡ‧Ｔ二
      二八八型及內安裝之門號晶片，是否就是你所使用的0000000000門
      號？）是。」、「（問：0000000000號門號，八十九年八月六日當
      日是不是都是你一個人在使用？）是。」、「（問：門號000000000
      0及0000000000這二個門號是不是你在使用的？）是，但在半個月
      前，也就是八十九年七月中旬我就沒使用了。」等語（見偵查卷第五頁反面）
      ；復於八十九年八月七日檢察官偵中供稱：「（問：目前使用中之電話號碼？
      ）0000000000號行動電話號碼，是上週開始使用。」、「（問：八
      十九年七月之前之電話號碼？）0000000000及000000000
      0號二支電話號碼在七月初開始使用，七月下旬停用。」等語（見偵查卷第六
      十二頁背面）；再於原審九十一年七月二日調查時供稱：「（問：是否曾經買
      0000000000、0000000000行動電話？）那是我朋友的，
      我朋友叫蔡順忠借我用的，因我不能聲請電話。」、「（問：何時借你的？）
      八十九年七月中。我是借他的號碼，留給朋友聯絡我。」、「（問：為何於警
      訊、偵訊時，都稱有使用該電話？）是留給『朋友』跟我聯絡。‧‧。」、「
      （問：蔡順忠住何處？）頭份，詳細地址不知，大約三十歲人。」、「（問：
      有無使用0000000000電話？）有。」、「（問：八十九年八月六日
      下午，是否有接到警員的電話，說要跟你買海洛因？）有。他有連續打三通電
      話給我，‧‧。」、「（問：是否用0000000000電話接的？）是。
      」、「（問：當時0000000000是何人拿的？）蔡順忠。」等語（見
      原審卷第八一－八三頁）。被告丙○○既自認從八十九年七月初起至同年月底
      止，有使用0000000000及0000000000號二支門號，至另
      一支0000000000門號，則係自八十九年七月底起接續使用，迄至被
      查獲時為止，參以被告丙○○使用之0000000000門號通聯紀錄，明
      確記載自八十九年七月十四日起至同年月二十日止，與證人吳俊漢使用之00
      00000000門號，兩支行動電話通話次數竟有十六通之多（見偵查卷第
      一七○、一七二－一七五、一七七、一七九－一八○頁），被告丙○○與證人
      吳俊漢間聯絡情形既相當頻繁，則被告丙○○辯稱：不認識吳俊漢，嗣於本院
      九十二年二月十九日調查時復稱：「是吳俊漢打電話給我的，說要賣電器用品
      給我。‧‧」等語（見本院卷第六四頁），前後供述不一，其所供即非實在。
      而由此亦另可證明一件事，即證人吳俊漢堅稱：係打被告丙○○之行動電話交
      易毒品之證詞，確與事實相符。
（五）又扣案之白色粉末共三包，經送法務部調查局依化學呈色法、氣相層析質譜儀
      分析法鑑定結果，三包均含有第一級毒品海洛因成分，合計淨重○‧七八公克
      （包裝重○‧六八公克），有該局八十九年九月四日（八九）陸（一）字第八
      九一七一四七七號鑑定通知書乙紙在卷足憑（見偵查卷第一二○頁），並有扣
      案三包海洛因之彩色照片一幀在卷足憑（見偵查卷第二一頁）。另扣案之結晶
      二包，經原審送請法務部調查局鑑定結果，雖無毒品反應，有該局九十一年六
      月十七日調科壹字第○九一○○三五六四五○號檢驗通知書乙紙（見原審卷第
      七六頁）在卷足憑，惟證人吳俊漢被查獲當日，亦因持有安非他命及海洛因毒
      品，被警方移送台灣桃園地方法院裁定送觀察、勒戒，有其前科紀錄表在卷足
      參，證人吳俊漢既有施用第二級毒品安非他命之行為，則其安非他命係購自被
      告丙○○之證詞，並無瑕疵，被告丙○○案發當日之所以攜帶二包結晶，應係
      被告丙○○正好手邊無貨，欲以不明結晶充作安非他命毒品，以便矇騙喬裝購
      毒之員警，獲取更大之利益。
（六）至證人劉瑞發於原審九十一年九月五日調查時雖到庭證述：伊有將被告丙○○
      電話號碼給吳俊漢，吳俊漢不認識被告丙○○云云，然證人劉瑞發經檢察官詰
      問：「八十九年六、七月後，吳俊漢有無打電話給被告？」，證人劉瑞發答稱
      ：「不知道。」等語（見原審卷第一六二－一六三頁），證人劉瑞發既不知吳
      俊漢與被告丙○○聯絡情形，其證詞自難作為有利於被告丙○○之認定。另證
      人吳文乾於九十一年十月十七日原審證述：伊不認識當庭之被告丙○○，沒有
      接觸過，也沒有見過面云云，姑不論其是否有所隱瞞，證人吳文乾上開證詞，
      亦僅在說明其與被告丙○○間有否往來，就被告丙○○是否有販賣毒品給吳俊
      漢乙節，則無隻字片語提及，顯然其證詞並不能推翻證人吳俊漢有向被告丙○○購買毒品之事實。
（七）綜上所述，被告丙○○前開所辯，顯為事後卸責之詞，委不足採。此外復有被
      告丙○○所有之行動電話一支扣案足資佐證。事證明確，被告丙○○之犯行，
      洵堪認定。
二、按「一、黃○○係配合警方向上訴人偽稱欲再購買海洛因，實際上雖無購買毒品
    之真意，但上訴人於與黃○○聯絡後，既已依約攜帶毒品前往交易，難謂無販賣
    毒品之故意，且已著手實施販賣毒品之行為，縱因遭埋伏警察當場逮獲致未能真
    正完成買賣毒品之行為，應認為已成立販賣毒品未遂罪。二、‧‧‧」（最高法
    院八十七年度台上字第三二○六號判決參照）、「某乙第二次偽稱欲購買毒品，
    雖無實際購毒之真意，但某甲既有販毒之故意，且依約攜帶毒品前往交付，即已
    著手實施販毒之行為；惟某乙原無買受毒品之意思，其虛與某甲買賣毒品，意在
    協助警察辦案，以求人贓俱獲，故形式上某甲、某乙縱已互為交付毒品及價金，
    但因警察埋伏在側，伺機逮捕，事實上其二人不能真正完成買賣毒品之行為。因
    此，某甲應僅論以販賣毒品未遂罪。」（最高法院八十五年度第四次刑事庭會議
    決議參照）。本案被告丙○○係依照與喬裝警員戊○○間之約定，攜帶扣案之毒
    品海洛因三包及非毒品之結晶二包，前往案發地點準備交易毒品，顯然已著手實
    施販毒之行為，雖其當場被警逮捕而無法交易，然揆諸上開最高法院判決要旨及
    決議內容，就販賣毒品海洛因部分，自應論以未遂犯（至被告丙○○販賣二包結
    晶部分，不構成販賣安非他命未遂，而喬裝員警係為逮捕被告丙○○，並未因此
    陷於錯誤，故被告丙○○亦不構成詐欺未遂）。又查本件被告既堅不承認有前述
    販賣毒品犯行，因此其所販賣吳俊漢之海洛因及安非他命，究以多少價格販入，
    是否因此賺得差額利益，自無從查得直接證據以資認定，惟該毒品為政府嚴禁查
緝之違禁物，苟無利可圖，被告自無甘冒被供出來源或被警方查獲之危險，故被
    告販賣該毒品，應有從中賺取買賣差價牟利之營利意圖及事實，應屬合理認定。
三、核被告丙○○販賣海洛因部分，係犯毒品危害防制條例第四條第一項之販賣第一
    級毒品既遂罪，及同法條第五項、第一項之販賣第一級毒品未遂罪；被告丙○○
    販賣安非他命部分，則係犯同條第二項之販賣第二級毒品既遂罪。被告丙○○其
    販賣前後持有第一級毒品海洛因、第二級毒品安非他命之低度行為，應分別為販
    賣之高度行為所吸收，均不另論罪。被告丙○○二次賣出海洛因及一次販賣未遂
    之犯行，時間緊接，所犯罪名之構成要件相同，顯係基於概括犯意而為，應依連
    續犯之規定，論以販賣第一級毒品既遂之一罪，被告丙○○六次賣出安非他命之
    犯行（至被警查獲販賣二包結晶部分，既不構成販賣安非他命未遂，亦不構成詐
    欺未遂，已如前述），時間緊接，所犯罪名之構成要件相同，顯係基於概括犯意
    而為，應依連續犯之規定，論以販賣第二級毒品既遂之一罪。公訴人雖未就被告
    丙○○販賣海洛因未遂部分起訴，惟因上開部分，與起訴被告丙○○販賣海洛因
    、安非他命之其他犯行，分別有連續犯之裁判上一罪關係，本院自應一併予以審
    理，附此敘明。又被告丙○○曾於八十六年十月二十二日，因違反麻醉藥品管理
    條例案件，經原審法院判處有期徒刑一年二月，於八十六年十一月十四日判決確
    定，並於八十七年十二月二十九日執行完畢；復於八十八年一月二十六日，因侵
    占案件，經原審法院判處有期徒刑三月，於八十八年二月十二日判決確定，並於
    八十九年三月十六日執行完畢，有台灣苗栗地方法院檢察署刑案資料查註紀錄表
    、台灣高等法院被告全國前案紀錄表、台灣高等法院檢察署刑案紀錄簡覆表等在
    卷可按，五年內再犯本件有期徒刑以上刑之罪，為累犯，應依刑法第四十七條之
    規定，（除就法定本刑為死刑、無期徒刑部分不得加重外）加重其刑。又被告販
    賣海洛因次數僅有二次予同一對象吳俊漢，所得僅二千五百元，倘科以法定最低
    度刑，猶嫌過重，衡其犯罪情狀，如科處無期徒刑在客觀上足以引起一般同情，
    爰依刑法第五十九條規定，酌量減輕其刑。被告丙○○所犯上開二罪，犯意各別
    ，行為互殊，應分論併罰。又本件並無積極事證，足以認定被告有以販賣營利之
    意思而販入毒品乙批，因此，尚不能以被告有販入行為，即認定其係基於自始意
    圖販賣營利之意思而販入毒品海洛因及安非他命，是本件自不能以此推測，本件
    扣案之海洛因共三包，連同被告丙○○以前多次販賣給證人吳俊漢之海洛因、安
    非他命多包，可見被告丙○○確係以營利之目的，先於不詳時、地，各販入海洛
    因及安非他命一批後，伺機販賣圖利亦明。原審認上訴人罪證明確，予以論罪科
    刑，固非無見，而原審未予詳查，遽認定被告丙○○以營利之目的，於不詳時、
    地，各販入海洛因及安非他命一批，而與公訴人起訴部分有連續犯裁判上一關係
    ，論以販賣海洛因、安非他命之罪，尚有未合，且原審未斟酌被告上開販賣海洛
    因情狀，而未依刑法第五十九條予以減輕其刑，亦有未洽，上訴人上訴意旨否認
    犯罪，雖無可取，惟原判決既有可議，即無可維持，是應由本院將原判決予以撤
    銷改判。爰審酌被告丙○○曾有竊盜、強盜、違反麻醉藥品管理條例、賭博、違
    反槍砲彈藥刀械管制條例、侵占等多項前科紀錄，有上開前科表在卷足參，足見
    其人素行不佳，一再販賣海洛因及安非他命圖利，毒害社會匪淺，及犯後未能坦
    白承認，猶畏罪飾卸等一切情狀，分別量處如主文第二項所示之刑，並定其應執
    行之刑。
四、至扣案之海洛因三包合計淨重○‧七八公克（包裝重○‧六八公克），係第一級
    毒品，為被告丙○○所有供其販賣毒品之用，應依毒品危害防制條例第十八條第
    一項前段之規定宣告沒收銷燬之。另被告丙○○販賣毒品所得財物合計九千元（
    即前五次販賣安非他命所得財物為五千元，最後一次販賣安非他命所得財物為一
    千五百元，合計六千五百元；及第一次販賣海洛因所得財物為一千元，最後一次
    販賣海洛因所得財物為一千五百元，合計二千五百元），應依同條例第十九條第
    一項之規定，均沒收之，如全部或一部不能沒收時，追徵其價額或以其財產抵償
    之。至扣案之行動電話一支，係被告丙○○所有，供其販賣毒品犯罪所用之聯絡
    工具，應另依刑法第三十八條第一項第二款之規定，予以宣告沒收。
據上論結，應依刑事訴訟法第三百六十九條第一項前段、第三百六十四條、第二百九
十九條第一項前段，毒品危害防制條例第四條第一項、第二項、第十八條第一項前段
、第十九條第一項，刑法第十一條、第五十六條、第四十七條、第五十一條第五款、
第五十九條、第三十八條第一項第二款，判決如主文。
本案經檢察官己○○到庭執行職務。
中      華      民      國      九十二     年     四      月   二十二   日
                                臺灣高等法院臺中分院刑事第四庭
                                      審判長法  官  洪  耀  宗
                                            法  官  劉  登  俊
                                            法  官  蕭  錦  鍾
右正本證明與原本無異。
如不服本判決應於收受送達後十日內向本院提出上訴書狀，其未敘述上訴之理由者並
得於提起上訴後十日內向本院補提理由書（均須按他造當事人之人數附繕本）。
                                            書記官  蘇  昭  文
中      華      民      國      九十二     年     四      月   二十二   日
附錄論罪科刑法條：
毒品危害防制條例第四條：
製造、運輸、販賣第一級毒品者，處死刑或無期徒刑；處無期徒刑者，得併科新台幣
一千萬元以下罰金。
製造、運輸、販賣第二級毒品者，處無期徒刑或七年以上有期徒刑，得併科新台幣七
百萬元以下罰金。
製造、運輸、販賣第三級毒品者，處五年以上有期徒刑，得併科新台幣五百萬元以下
罰金。
製造、運輸、販賣專供製造或施用毒品之器具者，處一年以上七年以下有期徒刑，得
併科新台幣一百萬元以下罰金。
前四項之未遂犯罰之。
毒品危害防制條例第十八條：
查獲之毒品及專供製造或施用毒品之器具，不問屬於犯人與否，均沒收銷燬之。但合
於醫藥或研究之用者，得不予銷燬。
前項合於醫藥或研究用毒品或器具之管理辦法，由法務部會同行政院衛生署定之。
毒品危害防制條例第十九條：
犯第四條至第九條、第十二條、第十三條或第十四條第一項、第二項之罪者，其供犯
罪所用或因犯罪所得之財物，均沒收之，如全部或一部不能沒收時，追徵其價額或以
其財產抵償之。
為保全前項價額之追徵或以財產抵償，得於必要範圍內扣押其財產。
犯第四條之罪所使用之水、陸、空交通工具沒收之。
                                                                        Ｒ


司法院資訊處製作；財團法人民間司法改革基金會備份。
